【裁判字號】    89,親,107
【裁判日期】    891230
【裁判案由】    否認子女
【裁判全文】
臺灣高雄地方法院民事判決  八十九年度親字第一○七號
    原      告    甲○○
    訴訟代理人    朱立人 律師
    複  代理人    李玲玲 律師
    被      告    丙○○之子即.
    兼法定代理人  丙○○      .
右當事人間否認子女事件，本院判決如左：
    主    文
確認被告丙○○之子即「乙○」（民國八十三年一月八日生）非原告與被告丙○○之
婚生子。
訴訟費用由被告負擔。
    事    實
甲、原告方面：
一、聲明：如主文所示。
二、陳述：原告與被告丙○○於民國七十三年二月五日結婚，婚後不久即於八十二年
    四月十七日因個性不合而協議離婚，惟原告與被告丙○○婚姻關係存續中，被告
    丙○○即自他人處受胎，而於民國八十三年一月八日產下另一被告丙○○之子即
    「乙○」。雖被告丙○○之子即「乙○」係原告與被告丙○○於婚姻關係存續中
    所生之子，依法應推定為其等之婚生子，惟其既非被告丙○○自原告受胎所生之
    子，自應認被告丙○○之子即「乙○」與原告間並無親子關係，爰提起本件訴訟
    。
三、證據：提出出生證明單、戶口名簿、診斷證明書各一件為證。
乙、被告方面：
    被告未為聲明，陳述略稱：對原告起訴無意見，孩子現在尚未入籍等語。
丙、本院依職權訊問證人廖國年；並囑託行政院國軍退除役官兵輔導委員會高雄榮民
    總醫院（下稱高雄榮民總醫院）鑑定被告丙○○之子即「乙○」與原告間是否具
    有親子關係。
    理    由
一、按妻之受胎，係在婚姻關係存續中者，固推定其所生子女為婚生子女；惟該推定
    ，如夫妻之一方能證明妻非自夫受胎者，得於知悉子女出生之日起一年內提起否
    認之訴。
    此觀民法第一千零六十三條第一、二項規定自明。
二、原告主張：被告丙○○之子即「乙○」雖係被告丙○○與伊，於婚姻關係存續中
    所生之子，惟並非被告丙○○自伊受胎所生之事實，業據提出出生證明書、戶口
    名簿、診斷證明書各一件為證，且被告丙○○亦自陳對原告請求無意見等語，證
    人廖國年則證稱：被告丙○○之子即「乙○」是伊與（被告丙○○）所生等語。
    ；此外，經本院囑託高雄榮民總醫院鑑定上開事項，該院鑑定結果亦認被告丙○
    ○之子即「乙○」與訴外人廖國年間無法否定其親子關係，有該院民國八十九年
    十一月二十四日高總行字第八九一ＯＯ五八號函（附檢驗報告）一件在卷可按。
    綜上言之，堪信原告之主張為真正。
三、揆諸上開說明，被告丙○○之子即「乙○」顯非被告丙○○自原告受胎所生之子
    。從而，原告依民法第一千零六十三條第二項之規定，訴請確認如主文第一項所
    示，即屬正當，應予准許。
四、結論：本件原告之訴為有理由，依民事訴訟法第七十八條，第八十五條第一項，
    判決如主文。
中      華      民      國    八十九    年    十二    月    三十        日
                              臺灣高雄地方法院民事第六庭
~B法      官  陳明富
右正本證明與原本無異。
如不服本判決，應於送達後廿日內，向本院提出上訴狀。
中      華      民      國    八十九    年    十二    月    三十        日
~B法院書記官  陳淑女


司法院資訊處製作；財團法人民間司法改革基金會備份。
